【裁判字號】    90,上訴,713
【裁判日期】    900711
【裁判案由】    偽造文書等
【裁判全文】
臺灣高等法院臺南分院刑事判決             九十年度上訴字第七一三號      Ｇ
      上  訴  人  臺灣雲林地方法院檢察署檢察官
      上  訴  人
      即  被  告  乙  ○  ○
      選任辯護人  洪  士  凱
      被      告  丙  ○  ○
右上訴人因偽造文書等案件，不服臺灣雲林地方法院八十九年度易字第五九三號中華
民國九十年三月三十日第一審判決（起訴案號：臺灣雲林地方法院檢察署八十九年度
偵字第一九七號），提起上訴，本院判決如左：
      主      文
原判決關於乙○○部分撤銷。
乙○○連續行使偽造私文書，足以生損害於他人，處有期徒刑拾月。
其他上訴駁回。
      事      實
一、甲○○於民國（下同）八十六年三月間為建屋需錢花用，欲向雲林縣麥寮鄉農會
    貸款，因其非麥寮鄉農會會員無法貸款，便向乙○○求助，乙○○即答應找農會
    會員丙○○出名向麥寮鄉農會貸款，由甲○○提供土地充作擔保，貸款手續則由
    乙○○處理，乙○○再委託不知情之代書吳金鐸處理，並由甲○○交付印章備用
    ，而在麥寮鄉農會開立甲○○戶名帳戶，貸得款項入該帳戶，再連同印章存摺交
    還甲○○。於八十六年六月十六日，乙○○商得不知情之丙○○同意任借款名義
    人，甲○○任連帶保證人，並由甲○○提供其所有之雲林縣麥寮鄉○○段第一０
    八五號、第一０八五之一號地號土地為借款擔保，設定抵押權給麥寮鄉農會，向
    該農會貸得新台幣（下同）一百三十萬元，款項由該農會直接撥入丙○○設於該
    農會之帳戶，丙○○復開立取款憑條給乙○○，由乙○○在同日將上開款項轉入
    乙○○為甲○○所設立之帳號：000－000－0000000－0號活期存
    款帳戶。詎乙○○竟基於意圖為自己不法所有之概括犯意，自同日起至八十六年
    六月十八日止，於如附表所示之時地，連續盜用甲○○之上開印章於附表所示取
    款憑條之存戶簽章欄上，而連續偽造甲○○印文之私文書，並於上開農會連續向
    不知情之承辦人員提出各該取款憑條及其上偽造甲○○印文之私文書，向承辦人
    員虛偽主張甲○○要提領或轉匯如附表所示之各該款項，致承辦人員陷於錯誤，
    而分別交付現金給乙○○，或依乙○○之指示，轉匯款項至不知情之「雲林縣獸
    醫師公會」、「許昭義」等帳戶內，復由乙○○自許昭義之帳戶內，轉帳至乙○○之債權人張秉憲所使用之「許金昭」帳戶內，乙○○並均以之清償其債務，而
    將該一百三十萬元貸款花用一空（各次盜用印章、偽造印文、行使偽造私文書之
    時間、地點、詐欺金額、偽造之印文、現金提領或轉匯帳款均如附表所示），均
    足生損害於麥寮鄉農會及甲○○之權益。嗣甲○○於八十六年十一月間至麥寮鄉
    農會詢問，始知上情。
二、案經甲○○告訴臺灣雲林地方法院檢察署檢察官偵查起訴。
      理      由
甲、有罪部分
一、訊據上訴人即被告乙○○固坦承於右開時地受告訴人甲○○委託，以被告丙○○
    之名義為借款人，由告訴人提供上開土地設定抵押權，向麥寮鄉農會辦理貸款一
    百三十萬元，並將上開款項自被告丙○○之帳戶內轉匯入其為告訴人設立之上開
    帳戶內，而以告訴人交予之印章蓋用如附表所示之印文於取款憑條上，向該農會
    提領現金，及轉帳至許昭義帳戶內，以清償債務等情不諱，惟矢口否認有何犯行
    ，辯稱：告訴人有同意伊使用上開貸款云云。
二、經查：（一）右揭犯罪事實，業據告訴人甲○○指訴歷歷，並有告訴人所有之上
    開土地登記謄本、抵押權設定契約書、他項權利證明書、麥寮鄉農會借款之授信
    約定書、承諾書、切結書、擔保放款收據等在卷足參，核與被告丙○○所供充當
    人頭借款人一節相符。（二）又麥寮鄉農會於八十六年六月十六日撥付借款一百
    三十萬元予告訴人甲○○帳戶，事後發現錯誤，即於同日轉撥入一百三十萬元予
    被告丙○○設於麥寮鄉農會之帳戶，丙○○並交付蓋有帳戶印章之取款憑條給被
    告乙○○，由乙○○將上開款項自被告丙○○之帳戶轉入告訴人設於麥寮鄉農會
    之帳戶，而告訴人之上開帳戶，係告訴人委託被告乙○○在八十六年六月十六日
    辦理開戶，被告乙○○因而持有告訴人該帳戶之印章、存摺，被告乙○○在當日
    即蓋印告訴人上開印章予取款憑條上，分別向農會提領現金二萬八千五百元、二
    十萬元，同年月十七日，被告乙○○又蓋印告訴人上開印章於取款憑條上，由農
    會承辦人員依被告乙○○指示，依序轉帳支出二萬元、一百萬元至他人帳戶，同
    年月十八日，被告乙○○又蓋印告訴人上開印章於取款憑條上，分別向農會提領
    現金八千元、四萬三千五百元，上開款項總共一百三十萬元等事實，為被告乙○○供稱無誤，核與證人即麥寮鄉農會辦事人員許美雯、陳素娟到庭結稱屬實，被
    告丙○○並供明貸款下來後伊有開取款憑條交被告乙○○轉到告訴人帳戶等語無
    誤，復有麥寮鄉農會函文及其所附之甲○○帳戶之客戶往來交易明細表、證人陳
    素娟提出之轉帳支出傳票一份、收入傳票一份、取款憑條六份、證人許美雯提出
    之收入傳票二份等在卷可稽。（三）上開匯款之二萬元，係被告乙○○委託麥寮
    鄉農會匯款其中三千八百四十元至華南銀行斗六分行雲林縣獸醫師公會帳戶，繳
    交被告乙○○所欠公會之款項，該款扣除手續費十元，剩餘一萬六千一百五十元
    由被告乙○○現金提領以支付養豬費用各節，亦為被告乙○○所是認，並有雲林
    縣麥寮鄉農會函文，及其所附之取款憑條一份、匯款委託書一份、轉帳收入傳票
    二份附卷可徵。而上開匯款之一百萬元，係匯至許昭義帳戶內，再於同日由許昭
    義帳戶轉匯至許金昭設於斗南鎮農會之帳戶內，並於同日現金提領五十萬元，另
    五十萬元轉入於張秉憲放款帳戶內等情，有雲林縣麥寮鄉農會函文，及其所附之
    收入傳票、許昭義帳戶之客戶往來交易明細表、匯款申請書代收入傳票各一份、
    斗南鎮農會函文及其所附之許金昭存戶歷史交易明細表、取款憑條、放款收息通
    知等附卷可明。證人許昭義並證稱：上開轉帳匯款是乙○○要借用伊的戶頭使用
    ，借用同時伊開了一百萬元的取款憑條給乙○○，乙○○有告訴伊他欠人家很多
    錢，若一百萬元進他的戶頭，同事會知道等語明確，證人張秉憲並證稱：許金昭
    是伊太太，帳戶的錢都是伊在處理，因乙○○向伊借錢買豬，欠伊錢才轉帳還款
    一百萬元等語清楚。被告乙○○亦坦言：上開二萬八千五百元是伊付飼料的錢，
    二十萬元是伊抓小豬付的錢，八千元是代書費用，四萬三千五百元也是花在養豬
    事業上等語明白，顯見上開金錢流用均在支付被告乙○○之債務。（四）被告乙○○雖以前詞置辯，但上開款項係告訴人因蓋房子急用，才找被告乙○○幫忙處
    理貸款手續，已據告訴人指證甚明，則貸借款項告訴人自己使用都來不及，焉有
    可能再全數借用被告乙○○，況一百三十萬元並非小數目，又是告訴人提供已有
    土地設定抵押權擔保該款項之返還，衡情自不可能未立任何字據、證明，或要求
    被告乙○○提供擔保，即無憑無據借予被告乙○○使用無疑。（五）被告乙○○
    未經告訴人同意，擅自使用告訴人印章、存摺而冒領告訴人帳戶內之現金，或將
    帳戶內款項轉匯他處，自有詐騙麥寮鄉農會之不法所有之意圖，同可斷定。（六
    ）此外，並有被告乙○○於事後即八十六年十一月十六日，與告訴人協議返還上
    開款項之協議書、被告乙○○於八十八年三月三十日簽發之面額各為五十萬元予
    告訴人之本票三紙在卷可憑，本件事證明確，被告乙○○所辯顯係卸責，不足為
    信，其犯行堪以認定，自應依法論科。
三、核被告乙○○偽造取款憑條詐領存款，自足以生損害於告訴人甲○○，所為係犯
    刑法第二百十六條、行使第二百十條之偽造私文書罪、同法第三百三十九條第一
    項之詐欺取財罪。被告乙○○於取款憑條上盜用印章之行為偽造取款憑條行為之
    一部，偽造私文書後持以行使，偽造之低度行為為行使偽造私文書之高度行為所
    吸收，均不另論罪。公訴意旨已於起訴書載明被告乙○○未將一百三十萬元交付
    給甲○○，而擅自提出花用，該部分起訴事實已包含被告乙○○冒名提款之犯行
    ，則雖起訴書之證據並所犯法條對此部份未予敘明，法院自應一併審判。辯護意
    旨指非起訴效力所及，尚非可取。又被告乙○○先後多次行使偽造私文書及詐欺
    犯行，時間緊接，方法相同，分別觸犯犯罪構成要件相同之罪名，顯均係基於概
    括犯意而為，應依連續犯規定皆論以一罪，並加重其刑。被告行使偽造私文書之
    目的係在詐欺取財，是所犯上開二罪間，互有方法結果之牽連關係，應從一重論
    以連續行使偽造私文書罪。
四、原審予以被告乙○○論罪科刑，固非無見。但查，被告乙○○盜用印章所顯現之
    印文並非偽造印文，原判決以如附表所示偽造印文均沒收之，即有違誤。被告上
    訴意旨否犯罪，指摘原判決不當，雖無可取，但原判決既有前述可議之處，此部
    分即屬無可維持，應由本院撤銷改判，爰審酌被告乙○○犯後矢口否認犯行，盜
    用款項至今已三年有餘，仍拒不賠償告訴人之全部損失，犯後態度不佳，不具悔
    意，並詐欺所得金額不少等一切情狀，量處有期徒刑拾月。
五、公訴意旨另以：被告乙○○於八十六年三月間，向告訴人訛稱：因告訴人不具農
    會會員資格，伊已找來農會會員丙○○，可由丙○○出面擔任人頭借款人，由告
    訴人任保證人，提供土地擔保，即可貸得款項，屆時貸款撥放下來，即悉數交給
    告訴人，致告訴人陷於錯誤而同意將提供上開土地設定抵押權作擔保，又於八十
    六年十一月十六日，告訴人尋獲被告乙○○後，被告乙○○向告訴人誑稱：願分
    期償還上開款項等語，並為取信告訴人而書立協議書一紙，被告乙○○又簽立到
    期日為八十八年四月十日、面額均為五十萬元之本票三紙，均交予告訴人，致告
    訴人誤信為真而收執，然本票到期後，均未為給付，因而認被告乙○○此部份涉
    有詐欺罪嫌。公訴人上開指控，無非係以告訴人於告訴狀所載為其論據，然查：
    告訴人於本院庭訊中指出：我當時拜託乙○○借錢是要蓋房子用；是我主動向乙○○講要向農會借錢，乙○○說要用會員名義才借得到，要給會員補償二萬元，
    我有答應他（被告乙○○），他（被告乙○○）帶我去找代書辦理抵押權手續並
    簽寫借據等文件；是朋友介紹我乙○○在農會關係良好，我才主動找他借錢，不
    是他來問我要不要借錢；（問：這一件你是否清楚要找一個人頭出來才能借錢？
    ）是的，乙○○有跟我講要找一個會員出來才能借款，要給他佣金，因為乙○○
    在農會服務，我要借錢就去找他，問他如何才能向農會借到錢各等語明確，顯見
    本件係告訴人主動向被告乙○○提議借款，並要求被告乙○○找人頭會員當借款
    人，而由告訴人提供物上擔保無誤，否則，告訴人自己去辦理借款即可，又何須
    央求被告乙○○辦理借款事宜，再讓他人賺取佣金。是告訴人於告訴狀所指被告
    乙○○向其騙稱告訴人不具會員資格，無從貸款，告訴人即作罷，事後被告乙○○又向其騙稱已找到會員即被告丙○○可充作借款人，告訴人誤信為真，才提供
    土地擔保借款云云，並不實在。況申辦貸款是否核准於當時均屬未知，仍涉及告
    訴人之擔保物等因素，被告乙○○如何確定貸款一定准許，而即有詐欺告訴人之
    犯意，亦大有疑問。再者，被告乙○○若自始即要騙取告訴人之金錢，在農會將
    款項撥付至被告丙○○帳戶時即可全數取出花用，不必費周章再取得被告丙○○
    簽章之取款憑條，又將上開款項撥入告訴人之帳戶。綜上，依據調查所得事證顯
    示，並無從認定被告乙○○係訛詐告訴人致陷於錯誤而辦理貸款申請。至於被告
    乙○○事後簽立協議書及簽發本票三紙部分，乃承認積欠告訴人上開欠款，且該
    債務並不因此而免除，被告乙○○並未從中獲有免除債務或其他不法之利益，難
    謂被告乙○○有何不法意圖。就此部分，均無證據證明被告乙○○有詐欺之犯意
    ，惟此與前開部分有裁判上一罪之關係，爰不另為無罪之諭知。
乙、無罪部分
一、公訴意旨略以：被告丙○○於八十六年三月間，基於意圖為自己不法所有之概括
    犯意，夥同被告乙○○基於犯意聯絡，由被告乙○○向告訴人訛稱：告訴人不具
    農會會員資格，伊已找來農會會員丙○○，可由丙○○出面擔任人頭借款人，由
    告訴人任保證人，提供土地擔保，即可貸得款項，屆時貸款撥放下來，即悉數交
    給告訴人，致告訴人陷於錯誤而同意將提供上開土地設定抵押權作擔保，貸款一
    百三十萬元，該筆款項於八十六年六月十六日核貸後，被告丙○○開具領款條，
    交被告乙○○提領，二人未將款項交給告訴人而擅自提出朋分花用。嗣於八十六
    年十一月十六日告訴人尋獲被告二人，被告丙○○又基於詐欺犯意，向告訴人誑
    稱：願分期償還上開款項等語，並為取信告訴人而書立協議書一份，且明知無支
    付能力而由被告丙○○簽發到期日為八十六年十一月二十二日、面額一百三十萬
    元本票一紙，致告訴人信以為真而收執，然本票到期後，被告丙○○並未付款，
    因而認被告丙○○涉有詐欺罪嫌。
二、按犯罪事實應依證據認定之，無證據不得推定其犯罪事實，刑事訴訟法第一百五
    十四條定有明文，又被告之自白不得作為有罪判決之唯一證據，仍應調查其他必
    要之證據，以查是否與事實相符，同法第一百五十六條第二項亦規定甚明。本件
    公訴人認被告丙○○涉有上開罪嫌，無非以告訴人之指訴、上開款項未交付給告
    訴人，卷附之協議書、本票，及充當人頭借款人當然有收取好處為其論據。
三、訊據被告丙○○堅詞否認有詐欺犯行，辯稱：伊與乙○○是好朋友，因人情請託
    ，才答應乙○○當本件借款人，貸款下來後伊有開取款憑條交給乙○○轉帳至告
    訴人帳戶，伊並未收取酬金，是因為選舉才幫忙，事後乙○○將錢提出來伊並不
    知情，是乙○○向伊表示告訴人有欠乙○○錢，要提供土地供乙○○借錢，一直
    到乙○○沒交利息，告訴人打電話給伊，伊才認識告訴人，伊簽立協議書是因為
    當時伊在競選縣議員，在辦政見會現場，不想把事情鬧出去，所以就先簽名，後
    來會簽本票是因為這筆款項伊是借款人，也因為告訴人說乙○○沒錢，要找有能
    力的人還，伊簽本票是幫乙○○於日後才還這筆錢，後來選舉完了伊也沒錢可以
    還等語。
四、經查：（一）被告丙○○之上開供詞，與被告乙○○所供情形相符，且參諸上開
    款項流用狀況，均係被告乙○○清償債務使用，證人張秉憲並證稱：我不認識丙○○，錢並沒有撥給丙○○等語無疑，是並無證據證明被告丙○○曾經收取分文
    而有不法所有意圖。（二）告訴人亦指明其係在事後查帳時才知道被告丙○○的
    名字，可見被告丙○○與告訴人並無接觸，則告訴人如何得悉被告丙○○共謀詐
    騙，並無實據可佐。且於借款之初，被告乙○○並無詐騙告訴人之意，告訴人亦
    明知要找會員才能借款，並無陷於錯誤之處，均敘明如前，被告丙○○於此部分
    亦當不可能有詐欺之犯意。（三）被告丙○○既然於農會撥付款項之際，即已開
    立取款憑條給被告乙○○，則該款項事後如何流向，已均交被告乙○○處理無誤
    ，更可證明被告丙○○並無動用該筆款項的念頭，至於事後被告乙○○將款項轉
    入告訴人之帳戶後卻未歸還存摺、印章予告訴人，自應由被告乙○○負責，尚難
    僅憑被告丙○○是借款名義人，即要求被告丙○○亦負有歸還款項予告訴人之責
    任。（四）卷附之協議書為被告丙○○閱讀過內容後簽名，固經證人蔡棟柱證稱
    屬實，而協議書內容，雖載明「侵占」二字，有該協議書可徵。惟該協議書係被
    告乙○○偽造取款憑條詐欺得手後，告訴人甲○○為期日後得以追償，始由蔡
    棟柱代書後由被告丙○○簽名乙節，則經告訴人甲○○陳述無訛，是該協議書原
    本即不能證明被告丙○○是否共同犯罪。此由證人蔡棟柱證明：簽名當時是丙○○是在辦政見會，協議書我早就寫好了，台上有人在演講，丙○○在台下，人很
    多都在外面，他在屋內，我有向丙○○講這張協議書沒問題，他就簽了，我有問
    他有沒有把人家的錢拿去用，他沒有講就簽名，我不知道他為何要簽本票，我沒
    有聽到乙○○或甲○○講過丙○○選舉時有用到這筆錢，從這張協議書拿給他到
    他簽名約十分鐘，他有看過，期間乙○○有叫他簽名，丙○○看多久我不知道等
    語清楚，可見被告丙○○供稱：當時在辦政見會，不想把事情鬧出去才簽名等語
    ，並非無據。且被告丙○○為何要簽協議書及本票，除了上開於政見會場所外，
    尚為幫乙○○於日後才還這筆錢，且除了上開協議書內容及本票外，並無其他證
    據可補強被告丙○○共同詐騙錢財之事證，是被告丙○○所辯簽名希望被告乙○○日後能還錢等語，意在幫友人延期清償債務，並非不可採信。（五）告訴人於
    原審庭訊中指稱：當時被告乙○○說丙○○選舉時有用到這筆錢，沒有人在場聽
    到這句話云云，則若此情為真，何以現場目擊證人蔡棟柱對此會毫無所悉。況證
    人許昭義亦結稱：伊認識丙○○，乙○○未曾說過借這一百萬元與丙○○有關，
    伊是聽麥寮鄉農會的人講，才知道是用丙○○的名字借錢的等語。是告訴人之上
    開指訴，尚無從認定為真實。（六）被告丙○○固然與告訴人不相識，但其係被
    告乙○○之好友，又因要競選縣議員，本件借款又是被告乙○○處理，被告丙○○當然不會向告訴人索討出名當借款人之費用，是其不向被告乙○○索討該二萬
    元的借款名義人費用，亦與常情無悖。查本件麥寮鄉農會核貸均按規定辦理，告
    訴人甲○○且提供不動產抵押，此有借據授信約定書及切結書可憑，縱被告丙○○係所謂之借款人頭，惟農會既依規定核貸，自難謂農會被詐貸款項。而被告乙○○係以貸借款項清償其本身債務，自款項核撥後，其流向如何？被告丙○○並
    未曾過問，已如前述，已難認被告丙○○與乙○○具有共同犯意。至其並無存款
    而簽發本票，更屬被告乙○○偽造文書詐欺得手之後之事。此外又查無其他任何
    積極之證據，足認被告有上述詐欺犯行，因此原審以不能證明被告丙○○犯罪而
    諭知無罪之判決，核無不合，檢察官上訴意旨，仍執前詞，指摘原判決不當，並
    無可取，為無理由，應予駁回。
據上論結，應依刑事訴訟法第三百六十八條，第三百六十九條第一項前段、第三百六
十四條、第二百九十九條第一項前段，刑法第五十六條、第二百十六條、第二百十條
、第三百三十九條第一項、第五十五條，罰金罰鍰提高標準條例第一條前段，判決如
主文。
本案經檢察官吳忠賢到庭執行職務。
中    華    民    國      九十      年      七      月      十一        日
                                  臺灣高等法院臺南分院刑事第三庭
                                      審判長法官  黃    崑    宗
                                            法官  莊    俊    華
                                            法官  林    勝    木
右正本證明與原本無異。
如不服本判決，應於判決送達後十日內向本院提出上訴狀，其未敘述理由者並應於提
出上訴狀後十日內向本院補提理由書（應附繕本)。
                                  法院書記官  吳    秋    賢
中    華    民    國      九十      年      七      月      十二        日
附錄法條：
刑法第二百十六條：行使第二百十條至第二百十五條之文書者，依偽造、變造文書或
                  登載不實事項或使登載不實事項之規定處斷。
刑法第二百十條：偽造、變造私文書，足以生損害於公眾或他人者，處五年以下有期
                徒刑。
刑法第三百三十九條：意圖為自己或第三人不法之所有，以詐術使人將本人或第三人
                    之物交付者，處五年以下有期徒刑、拘役或科或併科一千元以
                    下罰金。
                    以前項方法得財產上不法之利益或使第三人得之者，亦同。
                    前二項之未遂犯罰之。
附表一：
┌──┬─────┬──────┬────────┬────┬─────┐
│編號│時      間│地        點│偽  造  印  文  │詐領金額│現金提領或│
│    │          │            │                │        │轉帳款  │
├──┼─────┼──────┼────────┼────┼─────┤
│ 一 │八十六年  │雲林縣麥寮鄉│麥寮鄉農會八十六│二十萬元│現金提領  │
│    │六月十六日│中正路一號  │年六月十六日交易│        │          │
│    │          │麥寮鄉農會  │序號一０二七二號│        │          │
│    │          │            │取款憑條甲○○印│        │          │
│    │          │            │文一枚          │        │          │
├──┼─────┼──────┼────────┼────┼─────┤
│ 二 │同右      │同右        │麥寮鄉農會八十六│二萬八千│同右      │
│    │          │            │年六月十六日交易│五百元  │          │
│    │          │            │序號一０三一二號│        │          │
│    │          │            │取款憑條甲○○印│        │          │
│    │          │            │文一枚          │        │          │
└──┴─────┴──────┴────────┴────┴─────┘
┌──┬─────┬──────┬────────┬────┬─────┐
│ 三 │八十六年  │同右        │麥寮鄉農會八十六│二萬元  │轉帳款  │
│    │六月十七日│            │年六月十七日交易│        │          │
│    │          │            │序號一０一０四號│        │          │
│    │          │            │取款憑條甲○○印│        │          │
│    │          │            │文一枚          │        │          │
├──┼─────┼──────┼────────┼────┼─────┤
│ 四 │八十六年  │同右        │麥寮鄉農會八十六│一百萬元│同右      │
│    │六月十七日│            │年六月十七日交易│        │          │
│    │          │            │序號一０一二一號│        │          │
│    │          │            │取款憑條甲○○印│        │          │
│    │          │            │文一枚          │        │          │
├──┼─────┼──────┼────────┼────┼─────┤
│ 五 │八十六年  │同右        │麥寮鄉農會八十六│八千元  │現金提領  │
│    │六月十七日│            │年六月十八日交易│        │          │
│    │          │            │序號一００一一號│        │          │
│    │          │            │取款憑條甲○○印│        ││
│    │          │            │文一枚          │        │          │
└──┴─────┴──────┴────────┴────┴─────┘
┌──┬─────┬──────┬────────┬────┬─────┐
│ 六 │八十六年  │同右        │麥寮鄉農會八十六│四萬三千│同右      │
│    │六月十八日│            │年六月十八日交易│五百元  │          │
│    │          │            │序號一０一五三號│        │          │
│    │          │            │取款憑條甲○○印│        │          │
│    │          │            │文一枚          │        │          │
└──┴─────┴──────┴────────┴────┴─────┘


司法院資訊處製作；財團法人民間司法改革基金會備份。
